【裁判字號】    96,易,1135
【裁判日期】    970430
【裁判案由】    違反毒品危害防制條例
【裁判全文】
臺灣屏東地方法院刑事判決             96年度易字第1135號
公  訴  人  臺灣屏東地方法院檢察署檢察官
被      告  甲○○
                    現於臺灣屏東監獄竹田分監
上列被告因違反毒品危害防制條例案件，經檢察官聲請簡易判決
處刑（96年度毒偵字第2259號），本院認為不宜而裁定改依簡式
審判程序審理並判決如下：
    主  文
甲○○施用第二級毒品，累犯，處有期徒刑拾月。
    事  實
一、甲○○前因施用第二級毒品案件，經依本院以91年度毒聲字
    第1339號裁定送觀察、勒戒後，認無繼續施用毒品之傾向，
    於民國92年2 月7 日觀察勒戒執行完畢，並由臺灣屏東地方
    法院檢察署檢察官於92年2 月10日，以92年度毒偵緝字第23
    號、92年度毒偵字第124 號為不起訴處分確定，又因施用毒
    案件，經本院於95年5 月23日以95年度簡字第680 號判處有
    期徒刑6 月確定，而於96年3 月25日執行完畢。詎甲○○仍
    無法戒除毒癮，復基於施用第二級毒品甲基安非他命之犯意
    ，於96年9 月24日晚間，在其位於屏東縣東港鎮○○里○○
    路102 之1 號之住處，非法施用第二級毒品甲基安非他命1
    次。嗣於96年9 月25日22時30分許，在屏東縣東港鎮○○里
    ○○路146 之3 號旁，為警盤查，並經其同意採尿送驗，經
    檢驗結果呈甲基安非他命陽性反應而查悉上情。
二、案經高雄市政府警察局楠梓分局報告臺灣屏東地方法院檢察
    署檢察官偵查後，聲請簡易判決處刑，本院認為不宜而裁定
    改依簡式審判程序審判。
    理  由
一、本案被告所犯違反毒品危害防制條例案件，並非法定刑為死
    刑、無期徒刑或最輕本刑3 年以上有期徒刑之罪，亦非高等
    法院管轄第一審之案件，而被告於本院準備程序中就被訴事
    實為有罪之陳述，本院乃裁定進行簡式審判程序。又簡式審
    判程序之證據調查，依刑事訴訟法第273 條之2 規定，不受
    同法第159 條第1 項審判外陳述排除之限制，再被告對於卷
    內之各項證據，亦不爭執證據能力，故卷內所列之各項證據
    ，自得作為證據，先予敘明。
二、經查，上揭事實，業據被告於本院審理時坦承不諱，且被告
    為警採尿送驗後呈安非他命及甲基安非他命之陽性反應，有
    高雄市立凱旋醫院濫用藥物尿液檢驗報告及（司法檢警調委
    驗機關）濫用藥物尿液檢體監管記錄表1 紙在卷可稽，足認
    被告之自白與事實相符，堪予採認。被告有前述觀察勒戒、
    強制戒治及因施用甲基安非他命經法院判刑確定並執行完畢
    之紀錄，有台灣高等法院被告前案紀錄表可憑，並經被告當
    庭供承明確，被告於觀察勒戒完畢後5 年內再犯本案，自應
    由本院依法論科
三、按甲基安非他命係毒品危害防制條例第2 條第2 項第2 款所
    定之第二級毒品，不得非法施用，是核被告施用第二級毒品
    之犯行，係犯毒品危害防制條例第10條第2 項之施用第二級
    毒品罪。被告為施用第二級毒品而持有毒品之低度行為，則
    已為其施用之高度行為所吸收，不另論罪。又被告前因施用
    毒品案件，經本院以95年度簡字第680 號判處有期徒刑6 月
    確定，後於96年3 月25日執行完畢等情，有臺灣高等法院被
    告前案紀錄表可稽，其於前開徒刑執行完畢後5 年以內，故
    意再犯本案，為累犯，依刑法第47條第1 項規定，加重其刑
    。爰審酌被告前有詐欺、違反毒品危害防制條例等前科，有
    台灣高等法院被告前案紀錄表可憑，足見素行不良，且因施
    用毒品，先後經戒斷之保安處分程序及刑之執行詳如前述，
    仍未能徹底戒除毒癮，顯見毒癮非淺，且漠視法律之規定，
    而短期自由刑之拘束不足以使其戒斷毒品及遷過向善、惟施
    用毒品係戕害自身健康、且未害及他人，其所生危害尚非甚
    巨，且被告犯後坦承犯行之態度等一切情狀，量處如主文所
    示之刑。
據上論斷，應依刑事訴訟法第284 條之1 、第273 條之1 、第
299 條第1 項前段，毒品危害防制條例第10條第2 項，刑法第11
條、第47條第1 項，判決如主文。
本案經檢察官李賜隆到庭執行職務
中    華    民    國    97    年    4     月    30    日
                  刑事第四庭    法  官  莊鎮遠
以上正本證明與原本無異。
如不服本判決，得於判決書送達之翌日起十日內，以書狀敘述理
由，向本庭提出上訴。
中    華    民    國    97    年    4     月    30    日
                                書記官  王鵬勝
附錄本判決論罪科刑法條全文
毒品危害防制條例第10條第2項：
施用第二級毒品者，處三年以下有期徒刑。


司法院資訊處製作；財團法人民間司法改革基金會備份。
